【裁判字號】    92,小上,15
【裁判日期】    920910
【裁判案由】    給付電話費
【裁判全文】
臺灣嘉義地方法院民事裁定  九十二年度小上字第一五號
    上  訴  人  甲○○
    被上訴人    遠傳電信股份有限公司
    法定代理人  楊麟昇
右當事人間請求給付電話費事件，上訴人對於民國九十二年七月三十日本院嘉義簡易庭九
十二年度嘉小字第三四七號第一審小額民事判決提起上訴，本院裁定如左：
    主      文
上訴駁回。
第二審訴訟費用新台幣陸佰伍拾元由上訴人負擔。
    理      由
一、按對於小額程序之第一審裁判提起上訴，非以其違背法令為理由不得為之；上訴狀內
    應記載上訴理由，表明原判決所違背之法令及其具體內容、依訴訟資料可認為原判決
    有違背法令之具體事實，民事訴訟法第四百三十六條之二十四第二項、第四百三十六
    條之二十五分別定有明文，此為上訴必須具備之程式。上訴狀內未表明上訴理由者，
    上訴人應於提起上訴後二十日內，提出理由書於原審法院；未提出者，母庸命其補正
    ，由原審法院以裁定駁回之、上訴不合程式或已逾期間或法律上不應准許者，第二審
    法院應以裁定駁回之，民事訴訟法第四百七十一條第一項、第四百四十四條第一項前
    段亦分別定有明文，且依同法第四百三十六條之三十二第二項之規定，於小額事件之
    上訴程序準用之。又所謂「判決違背法令」，依同法第四百三十六條之三十二第二項
    準用同法第四百六十八條、第四百六十九條第一款至第五款之規定，乃指「判決不適
    用法規或適用不當」或「判決有同法第四百六十九條所列各款情形之一」者而言。準
    此，提起小額程序之第二審上訴，不僅應於上訴狀內記載上訴理由，倘以原判決有不
    適用法規或適用法規不當為其上訴理由，其上訴狀或理由書更應有具體之指摘，並揭
    示該法規之條項或其內容，若係成文法以外之法則，應揭示該法則之旨趣，倘為司法
    院解釋或最高法院之判例，則應揭示該判解之字號或其內容；倘以原判決有同法第四
    百六十九條所列各款情形之一者為其上訴理由，其上訴狀或理由書，則應揭示合於該
    款之事實；上訴狀或理由書如未依此項方法表明，即難認為巳對第一審判決之違背法
    令有具體指摘，其上訴自難認為合法（最高法院七十一年台上字第三一四號判例參照
    ）。
二、本件上訴人於民國九十二年八月十五日提起第二審上訴，有本院收文章所蓋之日期可
    證，其上訴意旨略以：其雖曾填寫被上訴人公司行動電話之申請書，但係向報紙所刊
    登之廣告商申請，並未拿到被上訴人公司之電話門號，事後才知係被騙取資料、證件
    ，被不法之徒冒用申請；又申請書上之「本人已領取遠傳易通卡」，其簽名係一開始
    填寫申請書時即已填寫，並非領取後才填寫，只因其於該處簽名即認其已領取，實屬
    不公等語。經核其上訴理由，並未具體表明原審判決有何不適用法規、適用法規不當
    或民事訴訟法第四百六十九條各款之情形，難認對該判決之如何違背法令已有具體之
    指摘，上訴人逾期迄今仍未補正，依前開規定，其上訴自非合法，應予駁回。
三、據上論結，本件上訴為不合法，依民事訴訟法第四百三十六條之三十二第二項、第四
    百四十四條第一項前段、第四百七十一條第一項、第九十五條、第七十八條、第四百
    三十六條之十九第一項，裁定如主文。
中      華      民      國        九十二    年      九      月      十      日
~B臺灣嘉義地方法院民事第二庭
~B    審判長法  官  甘  大  空
~B          法  官  蕭  道  隆
~B          法  官  黃  渙  文
右為正本係照原本作成。
本件不得抗告。
中      華      民      國        九十二    年      九      月      十      日
~B          書記官  馮  澤  文


司法院資訊處製作；財團法人民間司法改革基金會備份。
